【裁判字號】    89,訴,281
【裁判日期】    890411
【裁判案由】    給付貨款
【裁判全文】
臺灣臺南地方法院民事判決  八十九年度訴字第二八一號
    原      告  乙○○○○○○.
    訴訟代理人  甲○○
    被      告  丁○○
    訴訟代理人  陳文欽律師
右當事人間請求給付貨款事件，本院判決如左：
    主    文
原告之訴駁回。
訴訟費用由原告負擔。
    事    實
甲、原告方面：
  一、聲明：
    （一）被告應給付原告新台幣（下同）七十九萬五千四百四十八元，及自本訴狀
          繕本送達翌日起至清償日止，按年息百分之五計算之利息。
    （二）訴訟費用由被告負擔。
  二、陳述：
    （一）被告丁○○因向原告購買建材，為給付貨款而出具三紙訴外人丙○○○之
          支票交原告收執，被告並在票面額十五萬三千三百元之支票上背書，詎屆
          期提示，均未獲兌現。
    （二）被告丁○○以訴外人丙○○○所簽發之支票交付原告，作為給付貨款之方
          法，上開支票既不能兌現，其貨款債務難謂已消滅。然前揭支票退票後，
          原告曾搬回二十萬元之材料，故僅起訴請求七十九萬五千四百四十八元。
  三、證據：提出支票及退票理由單各三張、送貨單十六張為證。
乙、被告方面：
  一、聲明：駁回原告之訴。
  二、陳述略稱：其對原告所提出送貨單之真正及金額並無意見，然本件貨款之請求
      權時效，依民法第一百二十七條第八款之規定應已消滅，原告自不得再請求被
      告給付該貨款。
  理      由
一、本件原告主張被告自民國（下同）八十六年九月間起至八十七年一月五日止，陸
    續向其購買建築材料共計九十九萬五千四百四十八元，原告均依約交付貨物，惟
    被告嗣後卻拒不給付貨款，原告乃將其中價值二十萬元之材料搬回，則被告應尚
    欠原告七十九萬五千四百四十八元之貨款，爰依買賣之法律關係請求被告給付該
    貨款等語，並提出送貨單十六張為證。被告對於前開送貨單之真正雖不爭執，然
    以本件之貨款請求權均已逾時效，原告自不得再請求被告給付該貨款等語資為抗
    辯。
二、按商人、製造人、手工業人所供給之商品及產物之代價，其請求權因二年間不行
    使而消滅；而消滅時效，自請求權可行使時起算，民法第一百二十七條第八款、
    第一百二十八條分別定有明文。又民法第一百二十七條第八款所謂商人、製造人
    、手工業人所供給之商品及產物之代價，係指商人就其所供給之商品及製造人、
    手工業人就其所供給之產物之代價而言，蓋此項代價債權多發生於日常頻繁之交
    易，故賦予較短之時效期間以促從速確定，是只要商人所供給之商品之代價，其
    請求權時效均為二年，並不以買賣雙方有供給關係存在為限。查本件原告係以經
    營建材行為業，其出賣建築材料予被告，揆諸前揭說明，其請求權時效應均為二
    年無訛；且原告既自八十六年九月間起至八十七年一月五日止陸續交付貨物與被
    告，則本件貨款於原告每次交貨後即可行使請求權，惟原告遲至八十九年一月二
    十四日始向本院提起本件訴訟（有起訴狀一紙在卷可稽），自已逾二年之請求期
    間，被告既為時效抗辯，則原告之請求即不應准許。
三、從而，原告請求被告給付貨款七十九萬五千四百四十八元及自起訴狀繕本送達被
    告之翌日起至清償日止，按年息百分之五計算之利息，為無理由，應予駁回。
四、結論：原告之訴為無理由，依民事訴訟法第七十八條，判決如主文。
中      華      民      國    八十九    年      四      月      十一    日
                                臺灣臺南地方法院民事第三庭
~B法      官  洪碧雀
右為正本係照原本作成
如對本判決上訴，須於判決送達後廿日內向本院提出上訴狀
中      華      民      國    八十九    年      四      月      十一    日
~B法院書記官  陳麗玲


司法院資訊處製作；財團法人民間司法改革基金會備份。
